Arturo Castillo

Fullstack Developer

Soy un desarrollador web con experiencia inicial, tengo conocimiento de backend y frontend. Me gusta, como frontend, adaptar mis desarrollos a ser visitados en cualquier dispositivo, así como darles un diseño moderno y creativo; Y como backend me gusta mantener código dinámico y reutilizable, adaptar las peticiones e insertar y extraer datos de una manera limpia. Además soy una persona que se mantiene en constante aprendizaje para no estancarme y poder brindar un conocimiento y trabajo profesional.



- castillo.arturo93@hotmail.com
- Garcia. Nuevo León
- in linkedin.com/in/arturojcastilloz

- 8116069640
- arturojcastilloz.vercel.app/
- github.com/ArturoJCastilloZ

EXPERIENCIA

Desarrollador web

Consiss

07/2022 - Presente

Consultoría con distintos clientes a los que les presta el servicio de sus desarrolladores. Actualmente me encuentro en PCEL por parte de Consiss.

Logros/Funciones

- Creación y actualización de ETL's en Python
- Creación de e-commerce para clientes de PCEL
- Actualización o modificación de proyectos ya creados

Programador Jr v09&Co.

04/2022 - 06/2022

Logros/Funciones

- Corrección de ortografía
- Cambios en el diseño desarrollado previamente
- Modificación de contenido

Programador JrTECSA Contact Center

02/2022 - 04/2022

Logros/Funciones

- Creación de aplicaciones web con Laravel
- Modificaciones en aplicativos en producción
- Documentación del desarrollo

Practicante de desarrollo web

Triple i Soluciones

08/2021 - 12/2021

Logros/Funciones

- Eliminación de errores en consola
- Modificaciones en el FrontEnd
- Apoyo al equipo QA testeando los cambios realizados

COMPETENCIAS

LARAVEL SCSS JAVASCRIPT CSS

REACTJS PHP JQUERY MYSQL

PYTHON GIT

FORMACIÓN

Ing. en desarrollo y gestión de software Universidad tecnológica de Santa Catarina 09/2020 - 04/2022

T.S.U. en tecnologías de la información y comunicación

Universidad tecnológica de Santa Catarina 09/2017 - 08/2020

INTERESES

FrontEnd BackEnd ReactJS PHP

Python Laravel Javascript CSS